【裁判字號】    97,交訴,171
【裁判日期】    971231
【裁判案由】    業務過失致死
【裁判全文】
臺灣臺中地方法院刑事判決             97年度交訴字第171號
公  訴  人  臺灣臺中地方法院檢察署檢察官
被      告  丙○○
選任辯護人  賴俊宏律師
上列被告因業務過失致死案件，經檢察官提起公訴（97年度偵字
第11846號），被告就被訴事實為有罪之陳述，經受命法官聽取
當事人意見後，由本院合議庭裁定以簡式審判程序審理，判決如
下：
    主    文
丙○○因業務過失致人於死，處有期徒刑壹年，緩刑伍年，並應
向指定之公益團體、地方自治團體或社區提供肆拾小時之義務勞
務，緩刑期間付保護管束。
    犯罪事實及理由
一、本件犯罪事實及證據，除增列被告於本院審理時之自白及監
    視器影像光碟為證據外，餘均引用檢察官起訴書之記載（如
    附件）。
二、核被告所為，係犯刑法第276條第2項之業務過失致死罪。被
    告肇事後，在有偵查權限之人知悉犯罪人之前，主動向據報
    前往處理之員警表明為肇事人，向警自首並接受裁判（有臺
    中縣警察局道路交通事故肇事人自首情形紀錄表一紙在卷可
    稽），其對於未發覺之罪自首而接受裁判，爰依刑法第62條
    前段之規定減輕其刑。爰審酌被告未能小心駕駛大型車輛，
    其過失行為直接剝奪被害人之生命法益，對於被害人及其家
    屬均造成難以回復之損害，所生危害不容輕忽，及被告已與
    被害人家屬達成調解（此有本院調解程序筆錄在卷可憑），
    暨其犯後坦認犯行，態度良好等一切情狀，量處如主文所示
    之刑。末查，被告前未曾受有期徒刑以上刑之宣告，有臺灣
    臺中地方法院檢察署刑案資料查註紀錄表及臺灣高等法院被
    告全國前案紀錄表在卷可按，被告坦承犯行，深具悔意，其
    經此教訓，當知警惕而無再犯之虞，復已與被害人家屬達成
    調解，本院綜核各情，認所宣告之刑，以暫不執行為適當，
    爰併宣告緩刑5年，並依刑法第74條第2項第5款規定，諭知
    其於緩刑期間內，向指定之公益團體、地方自治團體或社區
    ，提供40小時之義務勞務，並依刑法第93條第1項第2款之規
    定，諭知被告於緩刑期間付保護管束，期能使被告於義務勞
    務過程及保護管束期間，確切明瞭其行為所造成之損害，並
    培養正確法治觀念。至於被告究應向何公益團體、地方自治
    團體或社區提供義務勞務，屬執行之問題，應由執行檢察官
    斟酌全案情節及各公益團體、地方自治團體或社區之需求，
    妥為指定，併予敘明。
三、依刑事訴訟法第273條之1第1項、第310條之2、第454條第2
    項、第299條第1項前段，刑法第276條第2項、第62條前段、
    第74條第1項第1款、第2項第5款、第93條第1項第2款，刑法
    施行法第1條之1，判決如主文。
中    華    民    國    97    年    12    月    31    日
                    刑事第十二庭  法  官   蔡建興
上正本證明與原本無異。
如不服本判決，應於收受送達後10日內向本院提出上訴書狀（應
敘述具體理由並附繕本）。
上訴書狀如未敘述理由，應於上訴期間屆滿後20日內補提理由書
於本院。
                                  書記官   黃英寬
中    華    民    國    97    年    12    月    31    日
附錄本案論罪科刑法條：
中華民國刑法第276條
因過失致人於死者，處 2 年以下有期徒刑、拘役或 2 千元以下
罰金。
從事業務之人，因業務上之過失犯前項之罪者，處 5 年以下有期
徒刑或拘役，得併科 3 千元以下罰金。
附件：
臺灣臺中地方法院檢察署檢察官起訴書
                                     97年度偵字第11846號
    被      告  丙○○  男  41歲（民國○○年○○月○日生）
                        住臺中縣豐原市○○路34號
                        國民身分證統一編號：Ｚ000000000號
    選任辯護人  賴俊宏律師
上列被告因過失致死案件，業經偵查終結，認應該提起公訴，茲
將犯罪事實及證據並所犯法條分敘如下：
            犯罪事實
一、丙○○受僱於信春砂石有限公司，擔任砂石車駕駛，係以駕
    駛為業之人。其於民國96年12月12日下午，駕駛車號092-TM
    號自用曳引車，沿臺中縣石岡鄉○○路由北向南方向行駛。
    於同日下午1時26分許，行經該路與萬仙街口時，理應注意
    車輛行駛時之車前狀況，隨時採取必要之安全措施。而依當
    時情形又無不能注意之情事，竟疏未注意及此，適有溫順松
    騎乘車牌號碼QJ7-588號機車，由西往東方向行駛至上開路
    口，亦未注意遵守交通號誌，闖越紅燈進入路口欲至萬仙街
    ，因雙方均有上述之疏失，且丙○○發現溫順松駛來時，並
    未立即採取必要措施即減速至可停煞之程度，僅先鳴喇叭，
    待見溫順松無暫停讓車之意時，欲煞避已嫌不及，其左前車
    頭撞及溫順松所騎乘之機車車尾，致溫順松人車倒地，遭丙
    ○○駕駛之車輛碾過，當場死亡。
二、案經溫順松之妻丁○○○告訴及本檢察官據報相驗後自動檢
    舉簽分偵辦。
            證據並所犯法條
一、證據清單及待證事實
 ┌─┬──────────┬─────────────┐
 │編│證   據   名   稱   │    待   證   事   實     │
 │號│                    │                          │
 ├─┼──────────┼─────────────┤
 │一│被告丙○○於警詢及偵│1、被告係以駕駛為業之人。 │
 │  │查中之供述。        │2、本件車禍發生之經過及被 │
 │  │                    │   告駕車之過失情形。     │
 ├─┼──────────┼─────────────┤
 │二│證人甲○○、乙○○於│1、溫順松騎乘機車闖紅燈之 │
 │  │偵查中經具結之證述  │   事實。                 │
 │  │                    │2、被告在事故發生前，已發 │
 │  │                    │   現溫順松闖紅燈，僅先鳴 │
 │  │                    │   喇叭，未完全停煞之事實 │
 │  │                    │   。                     │
 ├─┼──────────┼─────────────┤
 │三│道路交通事故現場圖及│肇事現場狀況及警方調查結果│
 │  │道路交通事故調查報告│。                        │
 │  │表（一）、（二）各1 │                          │
 │  │份。                │                          │
 ├─┼──────────┼─────────────┤
 │四│現場照片。          │肇事現場跡證及車損情形。  │
 ├─┼──────────┼─────────────┤
 │五│法醫驗斷書、相驗屍體│溫順松因本件事故死亡之事實│
 │  │證明書。            │。                        │
 └─┴──────────┴─────────────┘
二、核被告所為，係犯刑法第276條第2項之業務過失致人於死罪
    嫌。
三、依刑事訴訟法第251條第1項提起公訴。
    此  致
臺灣臺中地方法院
中    華    民    國    97    年    5     月    22    日
                              檢察官  廖  梅  君
本件正本證明與原本無異
中    華    民    國    97    年    5     月    29    日
                              書記官  陳  韋  伶


司法院資訊處製作；財團法人民間司法改革基金會備份。
